# 请教：为什么要假设对外销售？

提问人：jihuijun 时间：2014-08-08 13:31:10
还是不理解，上年明明没有销售出去，这里为什么要假设销售了

回答人：chenyiwei
这是合并报表编制过程中不同的理解方式，但不应影响最终的合并结果。如果你觉得你看到的做法难以理解，那么可以换用另一种更易于理解的方式，如楼上liubin的理解方式。